【裁判字號】    97,易,912
【裁判日期】    970729
【裁判案由】    竊盜等
【裁判全文】
臺灣彰化地方法院刑事判決               97年度易字第912號
公  訴  人  臺灣彰化地方法院檢察署檢察官
被      告  丙○○
上列被告因竊盜案件，經檢察官提起公訴（97年度偵字第3975號
），本院判決如下：
    主  文
丙○○竊盜，累犯，處有期徒刑肆月；又無故侵入他人附連圍繞
之土地，累犯，處有期徒刑月；又攜帶兇器竊盜，未遂，累犯
，處有期徒刑伍月，扣案之萬能扳手、剪刀各壹把沒收。應執行
有期徒刑拾月，扣案之萬能扳手、剪刀各壹把沒收。
    事  實
一丙○○曾因竊盜案件，經本院以95年度彰簡字第1091號判決處
  有期徒刑3月確定，再由本院以96年度聲減字第117號裁定減為
  有期徒刑1月15日確定，於民國96年7月16日執行完畢，仍不知
  悔改，竟又實行下列犯行：
  (一)於97年3月31日9時30分許，丙○○見彰化縣彰化市○○路○
    段542之10號甲○○、乙○○住處庭院（該庭院屬於附連圍
    繞之土地，外人不得無故進出）內，有甲○○所有價值約新
    臺幣3千元之熱水器1個置於屋外地面，竟趁鐵門未上鎖，無
    故開門侵入庭院（未據告訴），隨即意圖為自己不法所有，
    徒手竊取該熱水器，得手後變現花用。
  (二)於97年4月24日中午12時25分許，丙○○攜帶其所有客觀上
    足供兇器使用之萬能扳手、剪刀各1把，再度前往上址，趁
    鐵門未上鎖，無故開門侵入庭院，隨即意圖為自己不法所有
    ，著手搜尋可竊取之財物，尚未得手，即為乙○○發覺報警
    前來，並扣得前開萬能扳手、剪刀。
二丙○○於97年4月24日犯行被查獲後，97年3月31日犯行未被發
  覺前，主動於97年4月24日下午3時30分警詢中，向有輔助偵查
  權之彰化縣警察局彰化分局八卦山派出所警員吳志偉供出97年
  3月31日犯行，陳明係犯罪人，自首接受裁判。
三案經乙○○訴由彰化縣警察局彰化分局報告臺灣彰化地方法院
  檢察署檢察官偵查起訴。
    理  由
一訊據被告丙○○對於上揭犯罪事實坦承不諱，核與被害人即證
  人甲○○、告訴人即證人乙○○於警詢中之證述相符，並有萬
  能扳手、剪刀扣案，及扣押筆錄、扣案物品與犯罪現場照片可
  稽。被告自白與事實相符，可以採信，事證明確，其犯行均堪
  認定。
二核被告於97年3月31日所為，係犯刑法第320條第1項竊盜罪；
  被告於97年4月24日所為，係犯刑法第306條第1項無故侵入他
  人附連圍繞之土地罪及刑法第321條第1項第3款、第2項攜帶兇
  器竊盜未遂罪。被告所犯上開之罪，犯意各別，行為不同，應
  分論併罰。查被告曾因竊盜案件，經本院以95年度彰簡字第
  1091號判決處有期徒刑3月確定，再由本院以96年度聲減字第
  117號裁定減為有期徒刑1月15日確定，於96年7月16日執行完
  畢，此有臺灣高等法院被告前案紀錄表可按，其受有期徒刑之
  執行完畢，5年內故意再犯本案有期徒刑以上之罪，為累犯，
  所犯均應依刑法第47條第1項規定加重其刑。被告於97年4月24
  日已著手於攜帶兇器竊盜犯罪行為之實行，而未至取得財物之
  結果，為未遂犯，所犯攜帶兇器竊盜未遂罪應依刑法第25條第
  2項減輕其刑，並與前開加重其刑部分，依刑法第71條第1項先
  加後減。被告於97年4月24日犯行被查獲後，97年3月31日犯行
  未被發覺前，主動於97年4月24日下午3時30分警詢中，向有輔
  助偵查權之彰化縣警察局彰化分局八卦山派出所警員吳志偉供
  出97年3月31日犯行，陳明係犯罪人，自首接受裁判，此有警
  詢筆錄可憑，所犯竊盜罪爰依刑法第62條前段減輕其刑，並與
  前開加重其刑部分，依刑法第71條第1項先加後減。爰審酌被
  告素行欠佳，所犯已破壞他人財產法益，惟所竊財物價值非鉅
  ，於本院審理中坦白全部犯行，且已與被害人甲○○達成調解
  ，獲得原諒，有彰化縣彰化市調解委員會調解書可憑及其他一
  切情狀，分別量處如主文所示之刑及定應執行刑，以資懲儆。
  扣案之萬能扳手、剪刀為被告所有，且係供犯攜帶兇器竊盜未
  遂罪所用之物，業據其供承在卷，應依刑法第38條第1項第2款
  宣告沒收。
據上論斷，應依刑事訴訟法第299條第1項前段，刑法第320條第1
項、第306條第1項、第321條第2項、第1項第3款、第47條第1項
、第25條第2項、第62條前段、第51條第5款、第38條第1項第2款
，刑法施行法第1條之1第1項、第2項前段，判決如主文。
本案經檢察官吳曉婷到庭執行職務。
中    華    民    國    97    年    7     月    29    日
                  刑事第四庭   法  官  廖政勝
以上正本證明與原本無異。
如不服本判決，應於判決送達後10日內，向本院提出上訴狀（須
敘述具體理由，並附繕本，上訴狀勿逕送上級法院）。
告訴人或被害人對於判決如有不服具備理由請求檢察官上訴者，
其上訴期間之計算係以檢察官收受判決正本之日期為準。
中    華    民    國    97    年    7     月    29    日
                               書記官  莊何江
附錄：
刑法第306條第1項
無故侵入他人住宅、建築物或附連圍繞之土地或船艦者，處1年
以下有期徒刑、拘役或3百元以下罰金。
刑法第320條第1項
意圖為自己或第三人不法之所有，而竊取他人之動產者，為竊盜
罪，處5年以下有期徒刑、拘役或5百元以下罰金。
刑法第321條第1項第3款、第2項
犯竊盜罪而有左列情形之一者，處6月以上、5年以下有期徒刑：
三、攜帶兇器而犯之者。
前項之未遂犯罰之。


司法院資訊處製作；財團法人民間司法改革基金會備份。
